# 员工持股计划是否一定都是股份支付？

提问人：hdhwfuhiwef 时间：2021-06-18 21:28:43
请教陈版主， A公司计划发起一个员工持股计划，A公司向B银行贷款 10 亿，约定利率为7.5%，借款期限为 3 年，用于向股票市场回购股票，假设回购股票的平均价格为 20 ，之后A公司与员工签署协议，按 20 的价格加上相应的利息费用后的价格卖给员工（公司不承担利息费用），员工无需支付全部款项，只需先支付相应价款的20%作为定金，协议约定 3 年后，支付剩下的尾款，A公司收到员工的尾款后，将股票过户给员工，A公司将收到的钱用于归还银行本息，整个过程中公司不以购买员工劳务为目的，无业绩条件。
公司认为该员工持股计划不符合股份支付的条件，无需确认成本费用，请教陈版，企业该处理是否得当？

回答人：chenyiwei
建议了解：
1 、授予日股价与回购价格 20 相比有无重大差异？
2 、如果授予日股价不高于回购价格 20 ，公司又不承担利息费用，则该计划对员工有何吸引力？
3 、如果员工在 3 年内离职，如何处理？
4 、如果 3 年期满后，员工选择不支付剩余款项，放弃该计划下的股票权益，则能否退还定金？届时如何处理？

提问人：hdhwfuhiwef 时间：2021-06-21 17:29:00
陈版，您好，感谢百忙之中回复，根据了解到的最新情况对之前的描述作了更新： A公司计划发起一个员工持股计划，A公司向B银行贷款 10亿，约定利率为7.5%，借款期限为 3 年，用于向股票市场回购股票，假设回购股票的平均价格为 20 ，之后A公司与员工签署协议，按 20 的价格加上相应的利息费用后的价格卖给员工（公司不承担利息费用），员工无需支付全部款项，只需先支付相应价款的20%作为定金，协议约定半年（甚至更短，该时间主要是让员工去筹钱），支付剩下的尾款，A公司收到员工的尾款后，将股票过户给员工持股平台（不是到员工个人，而是成立一个员工持股平台，员工通过员工持股平台间接持有上市公司股份，并按份额享受权益），A公司将收到的钱用于归还银行本息，整个过程中公司不以购买员工劳务为目的，无业绩条件，但是有 3 年的限售期。
1 、授予日股价与回购价格 20 相比有无重大差异？ 因为A公司目前还没有实际执行员工持股计划，只是在计划阶段，因此无法知道授予日股价与回购价格 20 相比有无重大差异，但是已和A公司了解，A公司计划按 20 的价格（回购价）加上相应的利息费用后的价格卖给员工，无论授予日价格与回购价格有多大差异；
2 、如果授予日股价不高于回购价格 20 ，公司又不承担利息费用，则该计划对员工有何吸引力？
A公司对此的答复是，A公司会和员工进行讨论，进行摸底，自愿购买；
3 、如果员工在 3 年内离职，如何处理？
经与A公司了解，员工 3 年内离职将继续按所持有的员工持股平台份额享受权益；
4 、如果 3 年期满后，员工选择不支付剩余款项，放弃该计划下的股票权益，则能否退还定金？届时如何处理？
经与A公司了解，A公司会和员工合同中约定，一旦认购不得放弃，员工自行根据个人的判断以及经济能力决定购买多少份额，不会存在放弃股权权益的情况。

回答人：chenyiwei
如果授予日股价高于拟授予价格 20 元的，则按超出部分确认股份支付费用，且无等待期。